# **Ata da Reunião 14**

## 1. Descrição

| Data       | Hora de início | Hora de Término | Local            | Projeto        |
|------------|-----------------|-----------------|-----------------|----------------|
| 09-09-2024 | 15:05           | 15:23          | Microsoft Teams | Projeto de REQ |

| Participantes                              | Presente       |
|-----------------------------------------|----------|
| 1. Felipe Amorim de Araújo       | ✅       |
| 2. Gabryel Nicolas S de Sousa                 | ❌       |
| 3. Guilherme Silva Dutra                | ✅       |
| 4. Julio Roberto                | ✅       |
| 5. Raquel Ferreira Andrade          | ✅       | 
| 6. Samuel Alves Silva                | ✅       |

## 2. Pauta

| N° | Descrição                               |
|----|-----------------------------------------|
| 1  | Definição das últimas tarefas para a última entrega. |
| 2  | Discussão dos artefatos a serem criados pela Pós-Rastreabilidade |
| 3  | Divisão das responsabilidades |

## 3. Link da gravação

No vídeo é possível assistir a gravação da reunião 1 do dia 09/09.

<center>

**Vídeo 1:** Gravação reunião 1 09/09

<iframe width="560" height="315" src="https://www.youtube.com/embed/Yw17cKzGaNU?si=1b5l5baODfJCS3kt" title="YouTube video player" frameborder="0" allow="accelerometer; autoplay; clipboard-write; encrypted-media; gyroscope; picture-in-picture; web-share" referrerpolicy="strict-origin-when-cross-origin" allowfullscreen></iframe>

</center>


| Data | Versão | Descrição | Autor |
| ---- | ------ | --------- | ----- |
| 12/09/2024 | 1.0 | Adição da reunião 1 do dia 09/09 | [Felipe Amorim de Araújo](https://github.com/lipeaaraujo) |